【裁判字號】    98,易,121
【裁判日期】    980512
【裁判案由】    傷害
【裁判全文】
臺灣彰化地方法院刑事判決               98年度易字第121號
公  訴  人  臺灣彰化地方法院檢察署檢察官
被      告  乙○○
上列被告因傷害等案件，經檢察官提起公訴（97年度調偵字第22
2 號），本院判決如下：
    主    文
乙○○傷害人之身體，處拘役伍拾日，如易科罰金，以新臺幣壹
仟元折算壹日；又傷害人之身體，處拘役伍拾日，如易科罰金，
以新臺幣壹仟元折算壹日。應執行拘役玖拾日，如易科罰金，以
新臺幣壹仟元折算壹日。
    事    實
一、乙○○與甲○○ (其所涉及傷害部分，業經檢察官另行處理
    ）因農田排水問題發生糾紛，乙○○於民國97年1 月30日下
    午4 時許，在彰化縣溪州鄉濁水溪堤防巷農地，看到甲○○
    單獨1 人摘辣椒，竟基於傷害人身體之犯意，手持竹棍毆打
    甲○○，甲○○見狀隨即舉起右手阻擋，因乙○○揮擊力量
    過大，致甲○○跌倒在地，使甲○○受有下背創傷、雙前臂
    挫傷等傷害，甲○○立即呼救並逃離至其貨車旁，並從車上
    拿出電擊棒1 枝，叫乙○○不要過來，乙○○見狀將竹棍放
    下，此時，因丙○○（其涉及傷害部分，檢察官另為不起訴
    處分）聽到母親甲○○之呼叫聲，騎乘機車趕過來，乙○○
    看見丙○○坐在機車上，趁其無抗抵之際，另基於傷害人身
    體之犯意，徒手毆打丙○○頭部，使丙○○受受有頭部創傷
    、下唇撕裂傷等傷害。嗣經甲○○報警處理，並扣得電擊棒
    1 枝。
二、案經甲○○、丙○○訴由彰化縣警察局北斗分局報請臺灣彰
    化地方法院檢察署檢察官偵查起訴。
    理    由
一、證據能力部分：
    本案下列引用之供述及非供述證據，經本院依法踐行調查證
    據程序，公訴人、被告均不爭執各該證據之證據能力，且亦
    查無依法應排除其證據能力之情形，是後述所引用證據之證
    據能力皆無疑義，合先敘明。
二、訊據被告乙○○矢口否認有何傷害犯行，辯稱：其是遭甲○○、丙○○及丁○○一起毆打，不是其毆打甲○○及丙○○
    云云。經查：上開傷害犯行，迭據證人即被害人甲○○及丙○○於警詢、偵查中證述明確，甲○○於本院審理中證述：
    「當天下午，我在田裡，聽到後面有人在罵三字經，我轉頭
    ，被告就拿棍子打我，我用右手擋，所以造成我手受傷，被
    告的力氣很大，我跌倒，拿起地上的沙子灑向他，之後就趕
    快跑，被告就一直追我，後來我跑到我的車子那邊，被告也
    追到我車子停放的地方，被告拿棍子打到他的機車，棍子斷
    掉，被告又想拿另壹支棒子打我，趁著空檔，我就趕快從我
    的車子裡面拿出電擊棒，被告看到我拿出電擊棒，就放下棒
    子，後來我兒子騎乘機車趕過來，被告就一直打我兒子，我
    兒子坐在機車上面，沒有辦法反抗，只能抱住頭部讓被告一
    直打，被告以手一直打我兒子的頭部，一直打，身體也有被
    打，我緊張才拿電擊棒打被告，打了被告幾下，我也不知道
    ，後來被告蹲下來，我就停手」等情，又告訴人即證人丙○○於本院審理中證述：「我本來與丁○○在另外的田地工作
    ，後來我聽到有人在喊叫，發現是我母親的聲音，我就趕快
    騎乘機車趕過去看，我機車還沒有停放好，就被打了，我到
    現場時我要停機車時被告就一直打我，也不知道他為何打我
    ，我就抱住我的頭部，被告以手一直打我頭部及後背，當時
    我就暈了」等情，互核上開證人之證述情節相符，且與渠等
    警詢、偵查中證述內容一致，故上揭證人所言應非臨訟杜纂
    之詞。再者，觀卷內之南星醫院診斷證明書所示，甲○○於
    案發當天確實受有下背創傷、雙臂挫傷等傷害，而丙○○則
    受有頭部創傷及下唇撕裂傷等傷害，就甲○○及丙○○等人
    受傷部位核與渠等上開證述渠等遭受被告如何毆打情形相吻
    ，當屬有據，相較被告上述辯詞，非無避重就輕之意，委無
    足採。綜上所述，本案事證明確，被告之傷害犯行，堪以認
    定，應依法論科。
三、核被告所為，均係犯刑法第277 條第1 項之傷害罪。因被告
    先持竹棍毆打甲○○，丙○○並未在案發現場，此時被告自
    無傷害丙○○之犯意，見甲○○持電擊棒後，放下竹棍後，
    丙○○始出現，另萌生傷害丙○○之犯意，被告再徒手丙○○，足見被告上揭2 次傷害犯意各別，應分論併罰。爰審酌
    被告僅因排水問題即與告訴人發生衝突，並毆打攻擊告訴人
    等成傷，實有可議，另審酌其犯罪之動機、目的、方法、行
    為所生之危害、參與程度、智識程度及否認犯行等一切情狀
    ，分別量處如主文所示之刑，並定其應執行刑，並諭知易科
    罰金之折算標準。
據上論斷，應依刑事訴訟法第299條第1項前段，刑法第277條第1
項、第51條第6款、第41條第1 項前段，刑法施行法第1 條之1，
判決如主文。
本案經檢察官鄭少到庭執行職務。
中    華    民    國    98    年    5     月    12    日
                  刑事第六庭        法    官  鮑慧忠
以上正本證明與原本無異。
如不服本判決應於收受判決後10日內向本院提出上訴書狀，並應
敘述具體理由；其未敘述上訴理由者，應於上訴期間屆滿後20日
內向本院補提理由書 (均須按他造當事人之人數附繕本)「 切勿
逕送上級法院」。
告訴人或被害人對於判決如有不服具備理由請求檢察官上訴者，
其上訴期間之計算係以檢察官收受判決正本之日期為準。
中    華    民    國    98    年    5     月    12    日
                                    書 記 官  陳秀娟
附錄本案論罪科刑法條全文：
中華民國刑法第277條
（普通傷害罪）
傷害人之身體或健康者，處 3 年以下有期徒刑、拘役或 1 千元
以下罰金。
犯前項之罪因而致人於死者，處無期徒刑或 7 年以上有期徒刑；
致重傷者，處 3 年以上 10 年以下有期徒刑。


司法院資訊處製作；財團法人民間司法改革基金會備份。
